# 往来的核算内容

提问人：跃飞 时间：2010-09-28 14:12:16
请教 6 个往来的核算内容怎么区分？如应收账款核算货款，工程款是否可以在其他应付款中核算？ 另外，请用简单的语言解释一下关联交易与关联往来的区别。

回答人：chenyiwei
一般情况下，执行新准则的企业，应付工程款可在其他应付款中核算（但应考虑是否需在一年内偿还，否则应作为非流动负债列报）。 关联交易更侧重于购、销等某一期间内的发生额；关联往来是指往来科目在某一时点的余额。